臺灣桃園地方法院民事裁定               100年度抗字第86號
抗  告  人  黎萬煥
相  對  人  黃翠珠
代  理  人  黃英雄
上列當事人間聲請拍賣抵押物事件，抗告人對於民國100年5月13
日本院簡易庭司法事務官所為100年度司拍字第245號裁定提起抗
告，本院裁定如下：
    主  文
抗告駁回。
抗告程序費用新臺幣壹仟元由抗告人負擔。
    理  由
一、抗告意旨略以：抗告人並未欠相對人新臺幣（下同）2,521,
    523 元，且相對人亦於其他案件中受償分配，兩造間更無任
    何債權債務關係存在。為此，爰提起抗告，請求廢棄原裁定
    ，並駁回相對人之聲請等語。
二、按抵押權人，於債權已屆清償期，而未受清償者，得聲請法
    院，拍賣抵押物，就其賣得價金而受清償，民法第873 條定
    有明文。次按抵押權人聲請拍賣抵押物之裁定，係屬非訟事
    件，祗須其抵押權已經依法登記，並依登記之清償期業已屆
    滿而未受清償時，法院即應為准許拍賣抵押物之裁定，如對
    於此項法律關係有爭執者，應由有爭執之人提起訴訟，以求
    解決，不得僅依抗告程序聲明其有爭執，並據為廢棄拍賣裁
    定之理由（最高法院58年台抗字第524 號、51年台抗字第26
    9 號判例意旨可資參照）。易言之，法院所為准駁拍賣抵押
    物之裁定，屬非訟事件裁定，無確定實體法上法律關係存否
    之性質，於債權及抵押權之存否，亦無既判力，為裁定之法
    院僅就抵押權人提出有關抵押權之文件為形式上之審查，無
    從審酌屬於實體上法律關係之事由，抗告法院亦僅得就拍賣
    抵押物事件為形式審查，不得審酌抗告人關於實體事項之抗
    辯。
三、經查，本件相對人主張抗告人於95年7 月5 日以原裁定附表
    所示之不動產向相對人所負債務之擔保，設定最高限額5,80
    0,000 元之抵押權，且經依法登記，於擔保債務清償期屆至
    時，抗告人尚負欠相對人2,521,523 元未為清償等情，有相
    對人於原審提出之抵押權設定契約書、他項權利證明書、土
    地登記第2 類謄本、支付命令及確定證明書等影本為證，是
    原審據以准許相對人拍賣抵押物之聲請，即無不當。抗告人
    雖仍執前詞置辯，然抗告人所陳縱然屬實，亦屬於實體事項
    ，揆諸首開說明，並非本件非訟程序得審酌者，是應認本件
    抗告為無理由，應予駁回。
四、據上論結，本件抗告為無理由，依非訟事件法第46條、第21
    條第2 項、第24條第1 項，民事訴訟法第495 條之1第1項、
    第449 條第1 項、第95條、第78條，裁定如主文。
中    華    民    國   100    年    7     月    21    日
                民事第一庭審判長法  官  郭琇玲
                                法  官  郭俊德
                                法  官  林哲賢
以上正本證明與原本無異
不得再抗告。
中    華    民    國   100    年    7     月    21    日
                                書記官  陳佳彬